【裁判字號】    90,易,146
【裁判日期】    900315
【裁判案由】    傷害
【裁判全文】
臺灣屏東地方法院刑事判決                            九十年度易字第一四六號
    公  訴  人  臺灣屏東地方法院檢察署檢察官
    被      告  甲○○
右列被告因傷害案件，經檢察官提起公訴（八十九年度偵字第六０六八號），本院判
決如左︰
    主  文
甲○○傷害人之身體，處有期徒刑陸月，如易科罰金，以佰元折算壹日。
    事  實
一、甲○○於民國八十九年四月二十四日晚上八時三十分許，在屏東縣萬巒鄉○○村
    ○○路一之八號，與乙○○因債務糾紛發生爭執，竟基於普通傷害之犯意，持路
    旁拾得之鐵棍毆打乙○○，因而使其受有左尺骨鷹嘴骨折、頭部外傷併腦挫傷、
    左頂枕部頭皮深撕裂傷（七公分）之傷害。
二、案經乙○○訴由臺灣屏東地方法院檢察署檢察官偵查起訴。
    理  由
一、訊據被告甲○○對於前述犯罪事實，供認不諱，核與告訴人乙○○之指訴之情節
    相符、並經在場目擊證人李昀烝結證屬實。告訴人受有上述之傷害，復有潮州全
    民醫院診斷證明書一紙在卷可稽，被告之自白與事實相符，可以採信，本件證明
    確，被告犯行堪以認定。
二、核被告所為，係犯刑法第二百七十七條第一項之傷害罪。爰審酌被告素行、犯罪
    動機、目的、手段、被害人所受之傷害及犯後坦承犯行等一切情狀，量處如主文
    所示之刑，並諭知易科罰金之折算標準。又被告所持之鐵棍係在路旁取得，非其
    所有，業據其供明在卷，爰不予宣告沒收。
三、末按本件被告係於八十九年四月二十四日，犯刑法第二百七十七條第一項之普通
    傷害罪，其法定最重本刑為三年以下有期徒刑，依修正前刑法第四十一條規定：
    犯最重本刑為三年以下有期徒刑以下之刑之罪，而受六月以下有期徒刑或拘役之
    宣告，因身體、教育、職業或家庭之關係，執行顯有困難者，得以一元以上三元
    以下折算一日，易科罰金。惟查上開刑法第四十一條，業經立法院修正並經總統
    於九十年一月十日公布，於同月十二日生效，依修正後之刑法第四十一條第一項
    前段規定：犯最重本刑為五年以下有期徒刑之罪，而受六個月以下有期徒刑或拘
    役之宣告者，得予以宣告易科罰金。另刑法第二條第一項前段之規定：行為後法
    律有變更者，適用裁判時之法律，但裁判前之法律有利於行為人者，適用最有利
    於行為人之法律，係採從新及從輕主義。本件新舊法比較結果雖無有利或不利之
    情形，但依從新主義，應依刑法第二條第一項前段之規定，適用上開修正後之刑
    法第四十一條第一項前段，依法宣告易科罰金，及易科罰金之折算標準，併此敘
    明。
據上論斷，應依刑事訴訟法第二百九十九條第一項前段，刑法第二百七十七條第一項
、第四十一條第一項前段、第二條第一項前段，罰金罰鍰提高標準條例第一條前段、
第二條，判決如主文。
本案經檢察官林吉泉到庭執行職務。
中      華      民      國      九十      年      三      月    十五    日
                                      臺灣屏東地方法院刑事第三庭
                                          審判長法  官  黃國永
                                                法  官  陳姵君
                                                法  官  余德正
右正本證明與原本無異。
對於本判決如有不服應於收受送達後十日內向本院提出上訴書狀上訴於台灣高等法院
高雄分院並按他造當事人之人數附具繕本。
                                                書記官   曾文玲
中      華      民      國      九十      年      三      月    十五    日
附錄本判決論罪之法條：
刑法第二百七十七條第一項
傷害人之身體或健康者，處三年以下有期徒刑、拘役或一千元以下罰金。


司法院資訊處製作；財團法人民間司法改革基金會備份。
